臺灣高雄地方法院刑事判決　　　　　 100年度審訴字第3392號
公　訴　人　臺灣高雄地方法院檢察署檢察官
被　　　告　蘇映如
上列被告因偽證案件，經檢察官提起公訴（100 年度偵字第
28837 號），本院合議庭裁定由受命法官獨任行簡式審判程序，
判決如下：
    主  文
蘇映如犯偽證罪，累犯，處有期徒刑伍月。
    事  實
一、蘇映如前因竊盜案件，經本院以83年度易緝字第107 號判
    處有期徒刑4 月確定；又因違反麻醉藥品管理條例案件，經
    臺灣屏東地方法院以82年度訴字第822 號判處有期徒刑7
    月、5 年1 月確定，以85度易字第2558號判處有期徒刑1
    年2 月確定；經臺灣高等法院高雄分院以86年度上訴字第
    430 號判處有期徒刑6 年確定，上開4 案接續執行，於民國
    91年4 月8 日縮短刑期假釋出監併付保護管束。另於假釋期
    間因詐欺案件，經本院以93年度簡字第5904號判處有期徒
    刑4 月確定，假釋因遭撤銷，上開案件嗣經本院裁定減刑並
    就、案件定應執行有期徒刑6 年6 月、就、定應執
    行有期徒刑5 年3 月確定，復接續執行殘刑3 年8 月又25日
    ，於民國98年5 月31日縮短刑期執行完畢。詎仍不知警惕，
    明知其於99年5 月3 日14時54分11秒許，以其所有之
    0000000000號行動電話，與謝榮源所持用之0000000000號行
    動電話聯絡後，雙方即相約在高雄市鳳山區中華市場捷運站
    旁對面的麵包店前見面，而於同日15時13分54秒後不久，蘇
    映如駕車搭載其女友洪麗花前往，蘇映如並以共計新臺幣（
    下同）1 萬元之價格，向謝榮源購得第一級毒品海洛因及第
    二級毒品甲基安非他命各1 包。竟仍基於偽證之犯意，於
    100 年6 月1 日10時許，在臺灣高等法院高雄分院100 年上
    訴字第357 號案件審理謝榮源販賣毒品案件時，以證人身分
    ，就案情有重要關係之事項，於具結後虛偽陳述，證稱：「
    我有欠謝榮源（綽號「龍眼」）的錢，見面是要拿錢還謝榮
    源。我拿2 萬元還被告（即謝榮源），其餘沒有錢還，就跟
    被告說過一段時間再還」、「5 月3 日那天只是找謝榮源要
    拿錢還他，那天被抓到的毒品不是跟謝榮源拿的」、「我與
    洪麗花有每人出5 千元，那不是跟謝榮源購買的，是與別人
    買的」等虛偽不實之陳述，足生損害於國家刑罰權之正確行
    使。
二、案經臺灣高等法院高雄分院檢察署函送臺灣高雄地方法院檢
    察署檢察官偵查起訴。
    理  由
一、本件被告蘇映如所犯為死刑、無期徒刑或最輕本刑3 年以上
    有期徒刑以外之罪，其於準備程序中就被訴事實為有罪之陳
    述，經告知簡式審判程序之旨，並聽取公訴人及被告之意見
    後，依刑事訴訟法第273 條之1 第1 項規定，進行簡式審判
    程序；又本件之證據調查，依刑事訴訟法第273 條之2 規定
    ，不受同法第159 條第1 項、第161 條之2 、第161 條之3
    、第163 條之1 及第164 條至第170 條規定之限制，均合先
    敘明。
二、上揭事實，業據被告蘇映如於偵訊及本院審理時坦承不諱，
    核與證人洪麗花於謝榮源販賣毒品案件偵、審時之證述大致
    相符，復有臺灣高等法院高雄分院100 年上訴字第357 號案
    卷所附之100 年6 月1 日上午10時審判筆錄、證人結文、臺
    灣高等法院高雄分院100 年上訴字第357 號刑事判決及最高
    法院100 年度台上字第4753號刑事判決附卷可稽，足認被告
    之任意性自白與事實相符，應堪採信。本案事證已臻明確，
    被告犯行洵堪認定，應依法論科。
三、按偽證罪之構成，以於執行審判職務之公署或於檢察官偵查
    時對於案情有重要關係之事項，供前或供後具結，而為虛偽
    之陳述為要件，所謂虛偽之陳述，係指與案件之真正事實相
    悖，而足以陷偵查或審判於錯誤之危險者而言；又刑法上之
    偽證罪，不以結果之發生為要件，一有偽證行為，無論當事
    人是否因而受有利或不利之判決，均不影響其犯罪之成立。
    而該罪所謂於案情有重要關係之事項，則指該事項之有無，
    足以影響於裁判之結果者而言，最高法院69年台上字第2427
    號、71年台上字第8127號分別著有判例參照。是核被告蘇映
    如所為，係犯刑法第168 條偽證罪。又被告有犯罪事實欄所
    載之有期徒刑執行完畢之情形，此有臺灣高等法院被告前案
    紀錄表在卷可佐，其於徒刑執行完畢後，5 年之內故意再犯
    本件有期徒刑以上之罪，為累犯，應依法加重其刑。
四、本院審酌被告業經法官告以具結之效果及偽證之罪責，命其
    於作證前朗讀結文後具結，已知悉偽證之嚴重性，竟仍對於
    案情有重要關係之事項虛偽證述，此舉足以影響承審法官對
    事實認定之正確性，而妨害國家司法權之行使及耗費司法資
    源，所為實無可取，惟考量被告犯後坦承犯行，態度尚可，
    及其等犯罪之動機、情節等一切情狀，量處如主文所示之刑
    ，以示懲儆。因被告所犯上開偽證罪之最重本刑為7 年以下
    有期徒刑，不符刑法第41條規定「犯最重本刑5 年以下有期
    徒刑」之要件，雖宣告刑為6 個月以下，亦不得易科罰金，
    附此敘明。
據上論斷，應依刑事訴訟法第273 條之1 、第299 條第1 項，刑
法第168 條、第47條第1 項，判決如主文。
本案經檢察官陳筱茜到庭執行職務。
中    華    民    國   100    年    12    月    8     日
                  刑事第十庭    法  官  王靖茹
以上正本證明與原本無異。
如不服本判決應於收受判決後10日內向本院提出上訴書狀，並應
敘述具體理由。其未敘述上訴理由者，應於上訴期間屆滿後20日
內向本院補提理由書(均須按他造當事人之人數附繕本)「切勿逕
送上級法院」。
中    華    民    國   100    年    12    月    8     日
                                書記官  楊明月
附錄本案論罪科刑法條全文：
中華民國刑法第168條
於執行審判職務之公署審判時或於檢察官偵查時，證人、鑑定人
、通譯於案情有重要關係之事項，供前或供後具結，而為虛偽陳
述者，處7 年以下有期徒刑。